

VANESSA FERNANDEZ

Junior Developer

Profesional con mas de veinte años de experiencia laboral en distintos sectores, durante toda mi vida laboral siempre he estado muy interesada en el sector IT, esa inquietud me ha llevado a lo largo de los años a formarme en dicho sector, el cual siempre me ha resultado atractivo. Así es que en estos momentos me encuentro en pleno proceso de reciclaje para poder dedicarme profesionalmente a este sector. Mi carrera laboral comenzó como auxiliar administrativo desde cero, tras varios años desarrollándome y creciendo en este campo, decido montar mi propio negocio. Soy una persona responsable, resolutiva, trabajo bien en equipo, empática.

Datos personales

615-51-85-29

marivafp@gmail.com

9 45690 La Pueblanueva, Toledo

Language

Inglés Nivel avanzado B-2

Español Nativo

Habilidades

Html y Css

Javascript

React

Java

SpringBoot

MySql

Mongo DB

API's

Git

Links

linkedin.com/es/vanessa-fernandezperez

github.com/mariva0280

Experiencia Laboral

Propietario pequeña empresa

Vanessa Fernández Feb 2006 - Actualidad

Propietario de pequeña empresa. Gestión de todos los aspectos del negocio, incluyendo servicio al cliente, ventas, marketing, gestión financiera.

Vendedor

Isabel Morgado Oct 2020 - Mar 2024

Proporcionar un excelente servicio al cliente y atender las consultas e inquietudes de los mismos.

Auxiliar administrativo
Ene 2002 - Ene 2006

Integraciones Manchegas

Tareas propias del puesto, facturación, contabilidad, recepción y programación de carga y descarga de mercancías, atención al cliente.

Education

Bootcamp Full-Stack & API's Feb 2024 - Jun 2024 Online

Desarrollo Software Profesional
 Francisco J Raya Márquez
 Talavera de la Reina

Bootcamp Html, CssBottegaMar 2020 - Sep 2020Online

Secretariado de Dirección
 Academia San Miguel
 Sep 1999 - Jun 2001
 Talavera de la Reina

■ Titulo Bachiller Sep 1994 - Jun 1999
IES Padre Juan De Mariana Talavera de la Reina